臺灣高等法院刑事裁定　　　　　　　　 94年度交抗字第554號
抗　告　人
即受處分人　甲○○　38歲民.
上抗告人因違反道路交通管理處罰條例案件，不服臺灣板橋地方
法院94年度交聲字第311號，中華民國94年5月30裁定，提起抗告
，本院裁定如下：
    主  文
抗告駁回。
    理  由
一、按汽車（包括機器腳踏車）駕駛人飲用酒類或其他類似物後
    其吐氣所含酒精濃度超過每公升○. 二五毫克或血液中酒精
    濃度超過百分之○. ○五以上者，不得駕車，道路交通安全
    規則第114條第2款定有明文。又汽車駕駛人，駕駛汽車經測
    試檢定有酒精濃度超過規定標準者，處新臺幣一萬五千元以
    上六萬元以下罰鍰，並當場移置保管其車輛及吊扣其駕駛執
    照一年，道路交通管理處罰條例第35條第1項第1款亦有明定
    。
二、抗告人即受處分人甲○○於民國94年1月28日凌晨2時22分許
    ，騎乘車牌號碼BID–713號重型機車，行經臺北市○○路、
    敦煌路口時，為警鳴笛攔檢後，發現甲○○涉有酒後駕車情
    事，經以酒測器測試後，測得其呼氣所含酒精濃度為每公升
    0.6毫克，超過每公升0.25毫克之標準值，遂以北市警交大
    字第ACV612572號舉發違反道路交通管理事件通知單當場舉
    發，原處分機關乃於94年3月11日以北市裁二字第裁22－ACV
    612572號，依道路交通管理處罰條例第35條第1項第1款之規
    定，裁處受處分人罰鍰新臺幣四萬五千元，並吊扣普通重型
    機車駕駛執照十二個月。
三、抗告意旨略以：受處分人甲○○於94年1月28日2時22分許，
    在臺北市○○路、敦煌路口，經警攔檢並實施酒測，受處分
    人被酒測前，警方並未主動詢問「何時喝酒？喝酒到此時有
    多少時間」等事項，即逕行實施酒測，亦未交付藍色酒測通
    知單予受處分人簽收，致受處分人經測得呼氣酒精濃度值為
    每公升0.6毫克，超過每公升0.55毫克少許，又警員除做呼
    氣酒測外，並未就其他行為配套做觀察紀錄表，實難令人甘
    服云云。
四、經查：受處分人於前開時間地點騎乘BID–713號重型機車，
    經警攔檢後以酒測器測試後，測得其呼氣所含酒精濃度為每
    公升0.6毫克，超過每公升0.25毫克之標準值之事實，業據
    證人即舉發警員柳三郎、張宏銘結證屬實（見原審卷第22
    至23、31至33頁），受處分人亦自承有酒後駕駛情事（見原
    審卷第32頁），並有臺北市政府警察局舉發違反道路交通管
    理事件通知單（見原審卷第26頁）、呼氣酒精濃度測定值表
    （見原審卷第25頁）、臺北市政府警察局大同分局94年2月
    21日北市警同分交字第09430771900號書函及違規查詢報表
    （見原審卷第10、11頁）附卷可稽，堪信受處分人有酒後駕
    車之違規事實。雖受處分人稱：其飲酒結束距離酒測時間尚
    未超過15分鐘，警員並未詢問其飲酒之時間即逕行檢測，致
    測得數據達每公升0. 6毫克云云，惟按警察人員於執行酒精
    濃度測試時，於測量前應先確定受測者已飲酒結束十五分鐘
    以上或提供礦泉水給受測者漱口，避免口腔殘存酒精，致影
    響準確度一節，有取締酒後駕車程序（見原審卷第14至16頁
    ）附卷可稽。而證人即舉發警員柳三郎於原審時以具結擔保
    其供述之真實性並在負擔偽證罪之心理處罰狀態下結證稱：
    「我們當時攔檢酒測都是依照我們取締酒後駕車程序作業規
    定標準辦理」「當時我們有四個同仁共同取締，其中有一個
    同仁張宏銘，當時他有詢問異議人喝酒已經經過多少時間，
    異議人當時陳述說已經超過15鐘」「當時他有問異議人說你
    喝完酒到現場已經經過多少時間，然後才由我幫他做酒精濃
    度測試」「（在酒測之前有依作業規定，將應告知或施行之
    事項告知並施行完畢？）有」「當時我記得張宏銘有拿藍色
    酒測通知單給異議人簽名，但是我不知道那張通知單在移送
    時跑到那裡去‥‥」等語（見原審卷第22至23頁），證人即
    舉發警員張宏銘亦以具結擔保其供述之真實性並在負擔偽證
    罪之心理處罰狀態下到庭結證稱：「我先拿一張藍色的酒測
    通知單給異議人簽名。當時異議人是勾選第一種狀況，即他
    自陳喝酒完畢已超過15分鐘以上，所以我才幫他做酒測，另
    也移送他公共危險罪嫌」「‥‥異議人當時簽的藍色單子因
    為我回去之後有交給柳三郎，按正常程序，他會把單子附在
    歸檔卷宗內，但這一件他找不到，當時我確實已交給他了‥
    ‥」等語（見原審卷第31至32頁），並提出藍色酒測通知單
    之樣張（見原審卷第34頁）附卷可稽。雖經受處分人簽名之
    藍色酒測單，因員警作業疏失而遺失致無法提出，然徵諸證
    人柳三郎、張宏銘二人均為依法執行交通勤務之警員，與受
    處分人素不相識，並無宿怨，自應無甘冒自身觸犯偽證罪之
    風險而設詞誣攀受處分人之理，故證人即警員柳三郎、張宏
    銘之證言，應為平允可信。而受處分人亦自承於前揭時地騎
    乘前開重型機車遭警員攔停實施酒精濃度測試前，確實有飲
    酒，且受處分人亦自承「藍色單子簽完名後，我印象中有一
    張副本給我」（見原審卷第32頁），雖警員否認藍色酒測單
    有副本，然卻足證受處分人酒精濃度測試前，曾簽名於藍色
    酒測單上，則可確定警員確實有遵照取締酒後駕車程序作業
    規定標準辦理，並經受處分人當場簽認無訛，是抗告人上開
    所辯，尚難採信。受處分人有前揭之違規行為，堪以認定。
    另受處分人所辯於警員除做呼氣酒測外，並未就其他行為配
    套做觀察紀錄表云云，顯不影響前開違規事實之認定，所辯
    上情，均無足採。
五、原審法院因而認受處分人確有前揭違規行為，原處分機關依
    前揭規定，裁處受處分人罰鍰四萬五千元，並吊扣其駕駛執
    照十二個月，核無違誤，因而駁回受處分人異議之聲明，經
    核並無不合。受處分人所提抗告為無理由，應予駁回。
據上論結，應依道路交通管理處罰條例第89條、道路交通案件處
理辦法第26條、刑事訴訟法第412條，裁定如主文。
中　　華　　民　　國　　94　　年　　8 　　月　　1 　　日
　　　　　　　　　交通法庭審判長法　官  楊照男
  　　　　　　　　　　　　  　  法　官  江振義
　　　　　　　　　　　　　　　  法　官  王詠寰
以上正本證明與原本無異。
不得再抗告。
                                書記官  駱麗君
中　　華　　民　　國　　94　　年　　8 　　月　　1 　　日
